臺灣臺中地方法院刑事判決　　　　　　　　　　　　　九十四年度訴字第二五九號
　　公　訴　人　臺灣臺中地方法院檢察署檢察官
　　被　　　告　乙○○
右列被告因違反毒品危害防制條例案件，經檢察官提起公訴（九十三年度毒偵字第四
二二一號），本院判決如左：
    主  文
乙○○施用第一級毒品，累犯，處有期徒刑拾月。
    事  實
一、乙○○前於民國八十六年間因違反肅清煙毒條例及竊盜案件，經本院於八十六年
    十月十一日判處有期刑三年二月、六月，並定其應執行之刑有期徒刑三年五月確
    定，經送監執行，嗣於八十八年三月二十三日假釋付保護管束，再於八十九年間
    撤銷假釋，應執行殘刑一年六月二十六日，於九十一年一月二十三日再入監執行
    。復於九十一年間因竊盜罪，經本院於九十一年五月二十七日判處有期徒刑十月
    ，並接續執行，刑期起算日為九十二年七月二十三日，嗣於九十三年五月十八日
    縮刑期滿執行完畢。其前於八十八年間因施用毒品案件，經本院以八十八年度毒
    聲字第七六四六號裁定送觀察勒戒後，認無繼續施用傾向，經臺灣臺中地方法院
    檢察署檢察官於八十九年一月十九日以八十九年度毒偵字第一四九號不起訴處分
    。仍不知悔改，其於觀察勒戒執行後五年內之九十三年九月十三日下午六時十六
    分經警詢問並採尿送驗前四、五日內某時，在不詳地點以將第一級毒品海洛因羼
    水置注射針筒內注射之方式，施用第一級毒品海洛因一次。嗣乙○○於九十三年
    九月十三日因涉及竊盜案件（另經本院以九十三年度易字第二二一五號判處有期
    刑一年，現上訴中）為警在臺中市○○區○○路一０六號前查獲，因手臂有注射
    痕跡，且有毒品前科紀錄並係警局列管之毒品人口，經警採尿送驗結果，呈嗎啡
    陽性反應，而查悉上情。
二、案經臺中市警察局第五分局報告臺灣臺中地方法院檢察署檢察官偵查起訴。
    理  由
一、訊據被告乙○○固不否認因竊盜案件為警查獲後，員警有對其採尿送驗之事實，
    然矢口否認有何施用第一級毒品海洛因之犯行，辯稱：其因竊盜案件遭四、五人
    毆打，當時其本來就不舒服，被毆打後精神更不好，送到警察局後，警察問什麼
    都承認，警察雖有對其採尿，但送驗的尿液是否其排放也不確定，尿液上並未蓋
    指印確認，其並未施用毒品，其懷疑是警察為了業績掉包尿液云云。經查：被告
    坦承因竊盜案件為警查獲後，確有經警採尿送驗之事實，核與證人即查獲並製作
    警詢筆錄之臺中市警局第五分局刑事組偵查員王貴龍於本院審理中證述情節相符
    ，尿液經鑑驗結果，呈海洛因代謝物嗎啡陽性反應一節，有詮昕科技股份有限公
    司濫用藥物尿液檢驗報告一份在可參。被告雖辯以送驗尿液不能確定是其排放，
    係警察為業績所為云云，惟查：被告同意警方採尿送驗，並裝填瓶子乾淨並親自
    封瓶捺印等情，業據被告於警詢時供明（見偵卷第十一頁警詢筆錄），並有被告
    簽名並捺指印之臺中市警局第五分局採集尿液鑑定同意書一份、被告捺指印之臺
    中市警察局第五分局委託驗尿液代號與真實姓名對照表一份在卷可參，而其代號
    Ｅ─０九─一九─０一號與詮昕科技股份有限公司濫用藥物尿液檢驗報告記載之
    原樣編號相符。而證人甲○○於本院審理中亦證稱：被告因竊盜案件被查獲，警
    方見被告有注射毒品針頭痕跡，且有毒品前科，即對之採尿，被告也同意，採尿
    均有依程序處理；其承辦過之毒品案件約有五十件以上，採尿時先經當事人同意
    ，簽下尿液採證同意書，將送驗尿液編號後，尿液編號包含真實姓名對照表親自
    封緘蓋印，採尿前還讓被告確認瓶子是乾淨，採完尿液後，瓶子是被告自己封的
    ，以貼條將瓶蓋接縫處貼上，然後送驗；而以其任職迄今送驗尿液未曾發生出錯
    之情形等語。其均明確證稱採尿、編號、封緘、送驗之過程均無何違誤之處。被
    告復另以為警查獲前因竊盜案件遭四、五人毆打，精神狀況不好，且很無助，因
    此警察詢問其均承認，其先前遭人毆打，只想趕快束這一段事情，所以儘量配合
    警方云云，惟證人甲○○於審理中證稱：在警局時被告係由其詢問，被告於警詢
    時有配合度，精神狀況也很好，警方問的內容被告也很清楚，不會精神恍惚等語
    。復參諸被告警詢筆錄記載被告僅供承九十三年八月十五日二十時許在臺中市○
    區○○里○鄰○○街六八巷三號家中注射吸食，共吸食一次等語，其於詢時供認
    之施用時間顯逾採尿送驗前四、五日。證人甲○○證稱：警方人員知悉被採尿者
    尿液鑑驗陽性反應的話，可得知驗尿前四、五日內有施用，被告於警詢時說最後
    一次施用是八月十五日，但九月十三日採尿是陽性反應，因此警方在移送書上是
    記載被告否認犯行等語。倘警方如係為業績栽贓以求被告誣服結案，理應上下其
    手以求驗尿結果與警詢自白內容相符，然被告自白施用毒品時間與驗尿結果推斷
    被告施用毒品時間不侔，顯見員警並無刻意製造證據以誣攀被告，是被告辯係配
    合警方於警詢時就員警之詢問率皆稱是、警方為業績掉包其尿液一節，當係莠言
    濫詞，不足採信。按一般人施注射海洛因或嗎啡後經體內吸收代謝約三十分鐘後
    ，以嗎啡型態為主開始排入尿中，而以最初六至十二小時排泄量最多，約有百分
    之七十五之毒品代謝物（嗎啡）可在注射後十四小時內陸續由尿中排出體外，剩
    餘量則可能在數日內分別排出體外，故一般而言，施用多量毒品者，於施用後四
    、五日仍有可能檢出低濃度毒品反應一節，有法務部調查局九十二年一月二日調
    科壹字第０九一００八九二０三─０號函可參，足見被告於採尿送驗前四、五日
    內，確有施用第一級毒品海洛因之事實。又被告雖辯以並未施用毒品云云，惟其
    於警詢時已供承以注射方式施用，且員警亦有查悉被告有注射之痕跡一節，業據
    證人甲○○於審理中結證明確，是被告雖空言否認，惟堪認被告係以注射方式施
    用海洛因，應無疑義。綜上，被告辯以並未施用毒品云云，顯係卸責之詞，不足
    採信。又被告前於八十八年間因施用毒品案件，經本院以八十八年度毒聲字第七
    六四六號裁定送觀察勒戒後，認無繼續施用傾向，經臺灣臺中地方法院檢察署檢
    察官於八十九年一月十九日以八十九年度毒偵字第一四九號不起訴處分一節，有
    臺灣高等法院被告全國前案紀錄表及該不起訴處分書一件在卷可參，被告於經觀
    察勒戒期滿後，五年內復施用第一級毒品海洛因，係再犯毒品危害防制條例第十
    條之罪，堪以認定，本案事證明確，被告犯行洵堪認定，應依法論科。
二、核被告所為，係犯毒品危害防制條例第十條第一項施用第一級毒品罪，其施用第
    一級毒品前持有之低度行為均為其後施用之高度行為所吸收，不另論罪。被告前
    於八十六年間因違反肅清煙毒條例及竊盜案件，經本院於八十六年十月十一日判
    處有期刑三年二月、六月，並定其應執行之刑有期徒刑三年五月確定，經送監執
    行，嗣於八十八年三月二十三日假釋付保護管束，再於八十九年間撤銷假釋，應
    執行殘刑一年六月二十六日，於九十一年一月二十三日再入監執行，復於九十一
    年間因竊盜罪，經本院於九十一年五月二十七日判處有期徒刑十月，並接續執行
    ，刑期起算日為九十二年七月二十三日，嗣於九十三年五月十八日縮刑期滿執行
    完畢等情，有臺灣高等法院被告全國前案紀錄表附卷可稽，其於受有期徒刑之執
    行完畢後五年內，再犯本案有期徒刑以上之罪，為累犯，應依刑法第四十七條之
    規定加重其刑。爰審酌被告前已有毒品案件前科，迭經論罪科刑送觀察勒戒，復
    有本件犯行，及施用毒品犯罪具有自戕性格，惟被告否認犯罪、砌詞妝點以圖卸
    責，未見有何悔意，犯後態度不佳等一切情狀，量處如主文所示之刑，以資懲儆
    。
三、公訴意旨另以：被告除上述施用第一級毒品海洛因之犯行外，前於九十三年八月
    十五日晚間八時許，在其臺中市○區○○街六五巷三號住處另有施用第一級毒品
    海洛因一次。按犯罪事實應依證據認定之，無證據不得認定犯罪事實；又不能證
    明被告犯罪者，應諭知無罪之判決，刑事訴訟法第一百五十四條第二項及第三百
    零一條第一項分別定有明文。又認定不利於被告之事實，須依積極證據，茍積極
    證據不足為不利於被告事實之認定時，即應為有利於被告事實之認定，更不必有
    何有利之證據，最高法院三十年上字第八一六號著有判例。訊據被告堅決否認有
    此次施用毒品海洛因之行為，辯稱其並未施用海洛因，警詢自白係因配合警方所
  為云云。經查：被告辯以警詢時述係前因遭毆打，而配合警方所為一節，顯係虛
    妄，不足採信，已如前述，惟公訴人認被告有此部分犯行，僅以被告警詢之自白
    為據，而被告迭於偵查中及本院審理中否認施用第一級毒品，且經警於九十三年
    九月十三日對被告採尿送驗結果，雖呈嗎啡陽性反應，然此僅能證明被告於採尿
    送驗前四、五日內確有施用毒品海洛因之事實，並無從推知在九十三年八月十五
    日亦有施用毒品海洛因之犯行，是自難以被告先後不一之自白，遽而臆斷被告確
    有該次之施用毒品犯行。此外，本院復查無其他積極證據足資證明被告有此部分
    施用第一級毒品海洛因之犯行，本院既無從形成對被告不利之確信，惟此部分行
    為與前揭經本院認定有罪部分有連續犯裁判上一罪之關係，本院不另為無罪之諭
    知。
據上論斷，應依刑事訴訟法第二百九十九條第一項前段，毒品危害防制條例第十條第
一項，刑法第十一條前段、第四十七條，判決如主文。
中      華      民      國      九十四      年    三    月    三十一    日
                                臺灣臺中地方法院刑事第十四庭
                                    審判長法  官  楊真明
                                法  官  黃渙文
                                          法  官  陳  葳
右正本證明與原本無異。
如不服本判決，應於收受本判決後十日內向本院提出上訴書狀，其未敘述上訴理由者
，並得於提起上訴後十日內向本院補提理由書狀（均須按他造當事人之人數附繕本）
「切勿逕送上級法院」。
                                          書記官
中      華      民      國      九十四    年       三    月     三十一  日
附錄法條：
毒品危害防制條例第十條第一項
施用第一級毒品者，處六月以上五年以下有期徒刑。
